【裁判字號】    95,訴,32
【裁判日期】    950127
【裁判案由】    毒品危害防制條例
【裁判全文】
臺灣基隆地方法院刑事判決                95年度訴字第32號
公  訴  人  臺灣基隆地方法院檢察署檢察官
被      告  乙○○
                    （現另案在臺灣基隆監獄執行中）
上列被告因違反毒品危害防制條例案件，經檢察官提起公訴（94
年度毒偵字第3236號），被告就被訴事實為有罪之陳述，本院合
議庭裁定由受命法官獨任進行簡式審判程序審理，判決如下：
    主  文
乙○○連續施用第一級毒品，累犯，處有期徒刑玖月。
    事  實
一、乙○○前因搶奪及違反妨害兵役治罪條例案件，經本院分別
    以91年度訴字第205號、92年度基簡字第987號分別判處有期
    徒刑1年、3月確定，並定應執行為有期徒刑1年1月，於民國
    92 年11月17日入監執行，迄93年12月7日縮短刑期執行完畢
    。
二、乙○○因施用毒品案件，經本院以90年度毒聲字第1096號裁
    定送觀察、勒戒後，因認無繼續施用毒品傾向，於90年9月
    14日出勒戒處所，並由臺灣士林地方法院檢察署檢察官於90
    年9月20日以90年度毒偵字第140 0號為不起訴處分確定。復
    因施用毒品案件，經基隆地方法院檢察署檢察官以93年度毒
    偵字第2466號提起公訴，並經本院於94年2月4日以94年度訴
    字第16號判處有期徒刑8月，業已確定（於94年11月10日入
    監執行，目前尚在執行中）。詎其仍未戒除毒癮，明知海洛
    因業經公告列為毒品危害防制條例之第一級毒品，不得非法
    持有、施用，仍基於施用第一級毒品海洛因之概括犯意，於
    上開觀察、勒戒執行完畢釋放後5年內即自94年5月間某日起
    至同年11月9日晚間8、9時許（起訴書誤載為「同年10月6、
    7 日」，業經檢察官當庭更正）止，連續在基隆市○○區○
    ○街某租屋處、基隆市某公廁內等處，以將海洛因摻入香菸
    內吸食之方式，施用第一級毒品海洛因多次，平均約每月施
    用1次。嗣因其另案遭通緝經警於94年11月10日下午4時許在
    基隆市○○區○○路298 巷查獲，並經其同意採取其排放之
    尿液送請鑑定結果，呈嗎啡陽性反應而查悉上情。
三、案經基隆市警察局第四分局報請臺灣基隆地方法院檢察署檢
    察官偵查起訴。
    理  由
一、本件被告乙○○所犯為毒品危害防制條例第10條第1 項之施
    用第一級毒品罪，非死刑、無期徒刑、最輕本刑為3 年以上
    有期徒刑之罪，或高等法院管轄第一審之案件，被告於本院
    準備程序中，就被訴事實為有罪之陳述，經告以簡式審判程
    序之旨，並聽取檢察官、被告之意見後，本院合議庭裁定由
    受命法官進行簡式審判程序，是本件之證據調查，依刑事訴
    訟法第273條之2規定，不受同法第159條第1項、第161條之2
    、第161條之3、第163條之1及第164條至第170條規定之限制
    ，合先敘明。
二、上揭連續施用第一級毒品之事實，業據被告於本院審理時坦
    承不諱，且被告於94年11月21日為警採取其親自排放之尿液
    送請臺灣尖端先進生技醫藥股份有限公司，經以酵素免疫分
    析法初步檢驗，再以氣相層析質譜儀法確認檢驗結果，均呈
    嗎啡陽性反應，此有該公司94年11月21日出具之「濫用藥物
    檢驗報告」在卷可稽；而以該公司所用之氣相層析質譜儀分
    析法之精確度而論，應可剔除「偽陽性反應」之可能（行政
    院國軍退除役官兵輔導委員會臺北榮民總醫院83年3月1日
    北總內字第01855號、同年4月7日北總內字第03059號函參
    照），該檢驗結果自可憑信。再被告前因施用毒品案件，經
    本院以90年度毒聲字第1096號裁定送觀察、勒戒後，因認無
    繼續施用毒品傾向，由臺灣士林地方法院檢察署檢察官於90
    年9 月20日以90年度毒偵字第1400號為不起訴處分確定。復
    因施用毒品案件，經基隆地方法院檢察署檢察官以93年度毒
    偵字第2466號提起公訴，並經本院於94年2月4日以94年度訴
    字第16號判處有期徒刑8 月，業已確定（於94年11月10日入
    監執行，目前尚在執行中），此有臺灣高等法院被告前案紀
    錄表、前開不起訴處分書、判決書在卷可稽，事證明確，被
    告於前揭觀察、勒戒執行完畢釋放後5 年內再犯毒品危害防
    制條例第10條第1項之施用第一級毒品犯行，洵堪認定，應
    依法論科。
三、查海洛因為毒品危害防制條例第2 條第2項第1款所規定之第
    一級毒品，被告予以施用，核其所為，係犯同條例第10條第
    1 項之施用第一級毒品罪。被告施用毒品期間持有第一級毒
    品之低度行為，為施用之高度行為所吸收，不另論罪。又被
    告上開連續多次施用犯行，時間緊接，手法相同，觸犯構成
    要件同一之罪名，顯係基於概括犯意反覆為之，為連續犯，
    應依刑法第56條規定，論以連續施用第一級毒品罪，並依法
    加重其刑。末查，被告曾有犯罪事實欄所載犯罪之科刑及刑
    之執行完畢情形，有臺灣高等法院被告前案紀錄表在卷可稽
    ，其5 年內再犯有期徒刑以上之本罪，為累犯，應依法加重
    其刑，並遞加之。爰審酌被告前因施用毒品經觀察勒戒、刑
    事判決後，猶不知戒惕，復再施用第一級毒品，無視於毒品
    對於自身健康之戕害及國家對於杜絕毒品犯罪之禁令，顯無
    戒斷之決心，然念及其前開犯罪係戕害自身，尚未害及他人
    ，且犯罪後復坦承犯行，態度尚佳等一切情狀，量處如主文
    所示之刑，以資儆懲。
據上論斷，應依刑事訴訟法第273條之1第1項、第299 條第1項前
段，毒品危害防制條例第10條第1 項，刑法第11條前段、第56條
、第47條，判決如主文。
本案經檢察官甲○○到庭執行職務。
中    華    民    國    95    年    1     月    27    日
                  刑事第二庭  法  官  許心
以上正本證明與原本無異。
如不服本判決應於收受本判決送達後10日內向本院提出上訴書狀
。
中    華    民    國    95    年    1     月    27    日
                              書記官  邱李和
附錄本判決論罪之法條：
毒品危害防制條例第10條
施用第一級毒品者，處6月以上5年以下有期徒刑。
施用第二級毒品者，處3年以下有期徒刑。


司法院資訊處製作；財團法人民間司法改革基金會備份。
